【裁判字號】    90,易,3144
【裁判日期】    901031
【裁判案由】    傷害等
【裁判全文】
臺灣板橋地方法院刑事判決                          九十年度易字第三一四四號
    公  訴  人  臺灣板橋地方法院檢察署檢察官
    被      告  甲○○
右列被告因家庭暴力之傷害案件，經檢察官提起公訴（九十年度偵字第一三一二六號
），本院判決如左：
    主  文
甲○○連續傷害人之身體，處有期徒刑肆月，如易科罰金，以佰元折算壹日。
    事  實
一、緣甲○○與乙○○係夫妻，二人為家庭暴力防治法第三條第一款所稱之家庭成員
    。詎甲○○因其帳戶存款問題與其妻乙○○發生爭執後，竟基於傷害之概括犯意
    ，先於九十年三月二十八日二十時許，在臺北縣板橋市○○路○段五九巷一八號
    住處內，徒手毆打乙○○右手臂，使乙○○分別受有右前臂瘀傷約五公分乘二公
    分之傷害，復承同一傷害之概括犯意，於同年四月十一日十九時許，在上址徒手
    毆打乙○○頭部、臉部、右手部及左大腿，使乙○○受有頭部外傷、右臉部瘀腫
    、右手部、左大腿部多處挫傷瘀腫等傷害。
二、案經乙○○訴請臺灣板橋地方法院檢察署檢察官偵查起訴。
    理  由
一、訊據被告甲○○對於在前述時、地與告訴人乙○○發生肢體衝突一節，固坦承不
    諱，惟矢口否認有何傷害犯行，辯稱：伊當時與告訴人發生爭執後，因告訴人欲
    離家出走，乃出手拉住告訴人，以阻止告訴人離去，並無傷害情事云云。經查：
    右揭被告甲○○傷害告訴人之犯罪事實，迭據告訴人於警訊時、偵查中及本院審
    理時指訴綦詳，核其先後指訴之情節均屬相符，並有亞東紀念醫院診斷證明書影
    本二份附卷可稽，且依卷附該等診斷證明書記載內容觀之，告訴人於九十年三月
    二十八日，雖僅右前臂受有傷害，惟該等傷勢竟係瘀傷，面積亦達五公分乘二公
    分，而告訴人於同年四月十一日所受傷害部分，更非僅止於手部，其頭部、右臉
    部、左大腿亦分別受有外傷、瘀腫、多處挫傷瘀腫之嚴重傷勢，凡此益見告訴人
    指訴之情節確與事實相符，被告當時確有出手毆打告訴人成傷之行為，殆無疑問
    ，其辯稱當時僅係「出手拉住告訴人，以阻止告訴人離去」云云，顯屬事後圖卸
    推托之詞，要無足採。本件事證已臻明確，被告犯行洵堪認定。
二、核被告所為，係犯家庭暴力之刑法第二百七十七條第一項之傷害罪。其先後二次
    傷害犯行，時間緊接，犯罪構成要件相同，顯係基於概括犯意反覆而為，為連續
    犯，應依刑法第五十六條規定論以一罪並加重其刑。爰審酌被告遇家庭糾紛不思
    循理性途徑解決，反以暴力方式發洩怨恨，徒使其妻承受身心傷害而無濟於事，
    並參酌其素行狀況（無前科，有臺灣高等法院檢察署刑案紀錄簡覆表一份附卷足
    憑）、犯罪手段、所生危害及犯罪後態度等一切情狀，量處如主文所示之刑，並
    諭知易科罰金之折算標準，以示懲戒。
據上論斷，應依刑事訴訟法第二百九十九條第一項前段，刑法第五十六條、第二百七
十七條第一項、第四十一條第一項前段，罰金罰鍰提高標準條例第一條前段、第二條
，判決如主文。
本案經檢察官蔡宏展到庭執行職務
中      華      民      國       九十       年     十     月    三十一  日
                                        臺灣板橋地方法院刑事第二庭
                                            法  官  王  屏  夏
右正本證明與原本無異。
如不服本判決，應於判決送達後十日內，向本院提出上訴狀。
                                            書記官  楊  璧  華
中      華      民      國       九十       年     十     月    三十一  日
附錄本案論罪科刑法條全文：
刑法第二百七十七條：
傷害人之身體或健康者，處三年以下有期徒刑，拘役或一千元以下罰金。
犯前項之罪，因而致人於死者，處無期徒或七年以上有期徒刑；致重傷者，處三年以
上十年以下有期徒刑。


司法院資訊處製作；財團法人民間司法改革基金會備份。
